臺灣臺中地方法院刑事判決　　　　　　 99年度易緝字第391號
公　訴　人　臺灣臺中地方法院檢察署檢察官
被　　　告　孫鳴放
上列被告因竊盜案件，經檢察官提起公訴（98年度偵字第4602號
），本院判決如下：
    主    文
孫鳴放共同踰越門扇竊盜，累犯，處有期徒刑柒月；又共同攜帶
兇器竊盜，累犯，處有期徒刑柒月。應執行有期徒刑拾壹月。
    犯罪事實
一、孫鳴放前因侵占案件，經本院以94年度易字第2386號刑事判
    決判處有期徒刑6月，其不服提起上訴，經臺灣高等法院臺
    中分院以95年度上易字第215號刑事判決駁回其上訴而告確
    定，於民國（下同）95年11月3日以易科罰金執行完畢。詎
    仍不知悔改，復與陳耀欽（業據本院以98年度易字第2389號
    刑事判決分別判處有期徒刑8月、7月，並與其所犯另2竊盜
    犯行合併定其應執行刑為有期徒刑2年確定）共同基於意圖
    為自己不法所有之犯意聯絡，分別為下列行為：
（一）於97年11月22日，推由孫鳴放以電話與白志宏洽談雞睪丸
      買賣事宜，並相約在臺中市○○區○○路1630號白志宏之
      倉庫見面驗貨，待確認貨品之存放位置後，孫鳴放復與陳
      耀欽於同日晚間8時30分許，先後抵達上開倉庫，由陳耀
      欽持竹製掃把柄伸入附於倉庫鐵捲門上之投信孔內，開啟
      鐵捲門開關後，進入倉庫內，共同竊取上開倉庫內白志宏
      所有之雞睪丸約5百台斤、烏骨雞40多件（市價約20餘萬
      元），而以此方式踰越門扇竊盜；得手後，由孫鳴放將上
      揭竊得之物，出售予不知情之紀永豐及賴明宗。
（二）另於97年11月23日上午9時許，陳耀欽與孫鳴放先一同前
      往臺中市南屯區三和里三厝西2巷3號之賴玉教住處，與賴
      玉教商談雞肉買賣事宜，並確認該處是否囤放雞、鴨肉等
      貨品；同月26日上午9時許，2人復駕駛自用小客車前往上
      址，由陳耀欽持其所有，客觀上足以危害人之生命、身體
      、安全，而得供兇器使用之十字型螺絲起子（長約十餘公
      分，未扣案），拆下屋外冷凍倉庫之門把連同鎖之螺絲，
      將門把連同鎖一併拆下後，共同竊取冰櫃倉庫內賴玉教所
      有之雞肉8箱（市價約1萬多元）。得手後，再由孫鳴放將
      上揭竊得之物，出售予不知情之賴明宗。
（三）嗣因白志宏、賴玉教等人發現上揭失竊之情，經報警處理
      後，始循線查獲。
二、案經臺中市警察局第四分局報告臺灣臺中地方法院檢察署檢
    察官偵查起訴。
    理   由
一、按現行刑事訴訟法為保障被告之反對詰問權，排除具有虛偽
    危險性之傳聞證據，以求實體真實之發見，於該法第159條
    第1項明定被告以外之人於審判外之言詞或書面陳述，除法
    律有規定者外，不得作為證據。又被告以外之人於審判外之
    陳述，雖不符前4條之規定（即刑事訴訟法第159 條之1至
    159條之4），而經當事人於審判程序同意作為證據，法院審
    酌該言詞陳述或書面陳述作成時之情況，認為適當者，亦得
    為證據；當事人、代理人或辯護人於法院調查證據時，知有
    刑事訴訟法第159條第1項不得為證據之情形，而未於言詞辯
    論終結前聲明異議者，視為有前項之同意，同法第159條之5
    亦定有明文。考其立法意旨在於傳聞證據未經當事人之反對
    詰問予以核實，原則上先予排除。惟若當事人已放棄反對詰
    問權，於審判程序中表明同意該等傳聞證據可作為證據；或
    於言詞辯論終結前未聲明異議，基於尊重當事人對傳聞證據
    之處分權，及證據資料愈豐富，愈有助於真實發見之理念，
    且強化言詞辯論主義，使訴訟程序得以順暢進行，上開傳聞
    證據亦均具有證據能力。本件以下所引之言詞及書面陳述，
    業經本院審理時予以提示並告以要旨，各經檢察官及被告表
    示意見，當事人已知該等陳述乃傳聞證據，均未於言詞辯論
    終結前對該等證據內容異議，依上開規定，本院審酌該等證
    據作成時，並無人情施壓或干擾，亦無不當取供之情形，認
    為以之作為本案之證據亦屬適當，是該等證據自均具有證據
    能力，合先敘明。
二、上揭事實，業據被告孫鳴放於本院審理時坦承不諱，核與共
    同被告陳耀欽迭於警、偵訊中及本院審理時之陳述；證人即
    被害人白志宏、賴玉教分別於警、偵訊中之證述，情節均相
    符；另就被告孫鳴放與共同被告陳耀欽一同竊取被害人賴玉
    教所有之雞肉8箱乙節，亦據在場目擊之證人陳閔隆於警、
    偵訊中及本院審理時證述明確；又被告孫鳴放與共同被告陳
    耀欽所竊得被害人白志宏所有之雞睪丸約5百台斤、烏骨雞
    40 多件，及竊得被害人賴玉教所有之雞肉8箱後，分別由被
    告孫鳴放出售予不知情之證人紀永豐、賴明宗等情，亦據證
    人紀永豐、賴明宗證述明確。此外，復有被告孫鳴放、共同
    被告陳耀欽所分別使用之門號0000-000000、0000-000000號
    等手機之通聯調閱查詢單1份、共同被告陳耀欽駕駛之車牌
    號碼8462-NK號車籍資料─基本資料詳細畫面1份可佐，並有
    臺中市警察局第四分局函覆本院之98年9月14日中分四偵字
    第0980022575號函暨所附之被害人賴玉教住家現場圖1份、
    被害人賴玉教住處現場照片8幀（含週遭環境、道路狀況、
    冷凍倉庫放置地點）、被害人白志宏遭竊現場照片5幀（含
    鐵捲門開關、投信孔）在卷可憑，堪認被告孫鳴放於本院審
    理時之自白，應與事實相符，洵堪採信；其先前空言否認有
    何共同竊盜犯行云云，顯係事後卸責之詞，不足採信。綜上
    所述，本件事證明確，被告孫鳴放上開與共同被告陳耀欽共
    同竊盜之犯行均堪認定，應予依法論科。
三、查被害人白志宏之倉庫係磚牆、烤漆板屋頂，前有二面鐵捲
    門等情，有該址照片5幀可憑（見本院98年度易字第2389號
    卷第79至81頁），該倉庫顯係足以遮風蔽雨之建築物，該鐵
    捲門顯係供該建築物防閑之用，是共同被告陳耀欽持竹製掃
    把柄伸入附於該倉庫鐵捲門上之投信孔內，開啟鐵捲門開關
    並打開鐵捲門後，被告孫鳴放再與其一同行竊，核被告孫鳴
    放就犯罪事實欄一（一）部分所為，係犯刑法第321條第1項
    第2款踰越門扇竊盜罪。另按刑法第321條第1項第3款之攜帶
    兇器竊盜罪，係以行為人攜帶兇器竊盜為其加重條件，此所
    謂兇器，其種類並無限制，凡客觀上足對人之生命、身體、
    安全構成威脅，具有危險性之兇器均屬之，且祇須行竊時攜
    帶此種具有危險性之兇器為已足，並不以攜帶之初有行兇之
    意圖為必要，有最高法院79年臺上字第5253號判例意旨可參
    ；查犯罪事實欄一（二）所示之犯行，係由共同被告陳耀欽
    持十字起子拆下被害人賴玉教冷凍倉庫之把手及鎖之螺絲，
    以利行竊，雖該十字起子並未扣案，但以其堪供破壞把手及
    鎖頭等情觀之，該十字起子應均屬質地堅硬之物，其客觀上
    自足以對於人之生命、身體、安全構成威脅而具有危險性，
    而顯屬兇器無疑，是核被告孫鳴放就犯罪事實一（二）所為
    ，則係犯刑法第321條第1項第3款攜帶兇器竊盜罪。又該處
    冷凍倉庫係放置於屋外，外型似白色貨櫃且上有帆布架遮蔽
    ，有照片一幀在卷可佐（見本院98年度易字第2389號卷第75
    頁下方），是該冷凍倉庫尚非與一般住宅、建築物可相比擬
    ，被告自該處拆卸把手及鎖行竊，尚非毀越安全設備竊盜，
    併此敘明。公訴人認被告孫鳴放就犯罪事實欄一（一）所為
    係犯刑法第320條第1項之普通竊盜罪，尚有誤會；另公訴人
    認被告孫鳴放就犯罪事實欄一（二）部分係犯刑法第321條
    第1項第4款結夥三人以上竊盜罪云云，惟被告孫鳴放與共同
    被告陳耀欽均堅詞否該次除其2人外，另有第三人在場之情
    事，且證人即目擊證人陳閔隆於本院審理中亦證稱：其可以
    確定有兩位在車外搬東西，車上有沒有人不清楚等語，是該
    次犯行至多僅可認係2人共犯，尚無從認定係結夥三人為之
    ，且公訴人就該次攜帶兇器行竊之事實亦漏未置論，均有未
    恰，惟上開犯罪事實與起訴之基本社會事實同一，爰均依法
    變更起訴法條併予審理之。被告孫鳴放就上開犯罪事實均係
    與共同被告陳耀欽共同為之，分別有犯意聯絡及行為分擔，
    均為共同正犯。被告孫鳴放所為之上開2件竊盜犯行間，犯
    意各別，行為互異，應予以分論併罰。再被告孫鳴放前因侵
    占案件，經本院以94年度易字第2386號刑事判決判處有期徒
    刑6月，其不服提起上訴，經臺灣高等法院臺中分院以95年
    度上易字第215號刑事判決駁回其上訴而告確定，於95年11
    月3日以易科罰金執行完畢等情，有刑案資料查註紀錄表、
    臺灣高等法院被告前案紀錄表各1份在卷可參，其於有期徒
    刑執行完畢後5年內，故意犯本件有期徒刑以上之各罪，為
    累犯，應分別依法加重其刑。爰審酌被告孫鳴放年逾而立，
    正值年富力強，未思正途賺取財物，任意攫取他人財物，造
    成被害人等人損失非輕，惟被告孫鳴放僅係依共同被告陳耀
    欽指示參與上開竊盜犯行，且每次行竊僅朋分數千元之報酬
    ，參與程度實較共同被告陳耀欽為輕，暨其犯後初雖未能坦
    承犯行，然於本院審理時已坦承一切犯行，態度尚可，及其
    素行、生活狀況、智識程度、迄今尚未與被害人達成和解等
    一切情狀，分別量處如主文所示之刑，並定其應執行之刑，
    以資懲儆。末查，共同被告陳耀欽用以行竊之十字起子1支
    ，雖係共犯所有之物，且供犯罪所用之物，惟並未扣案，且
    非義務沒收之物，為免執行困難，爰不為沒收之諭知，附此
    敘明。
據上論斷，應依刑事訴訟法第299條第1項前段、第300條，刑法
第28條、第321條1項第2款、第3款、第47條第1項、第51條第5款
，判決如主文。
本案經檢察官謝志遠到庭執行職務
中    華    民    國   100    年    1     月    7     日
                  刑事第五庭  法  官  簡璽容
以上正本證明與原本無異。
如不服本判決應於收受判決後10日內向本院提出上訴書狀，並應
敘述具體理由；其未敘述上訴理由者，應於上訴期間屆滿後20日
內向本院補提理由書（均須按他造當事人之人數附繕本）「切勿
逕送上級法院」。
                              書記官  張雅如
中    華    民    國   100    年    1     月    7     日
附錄法條：
中華民國刑法第三百二十一條第一項：
犯竊盜罪而有左列情形之一者，處六月以上、五年以下有期徒刑
：
一、於夜間侵入住宅或有人居住之建築物、船艦或隱匿其內而犯
    之者。
二、毀越門扇、牆垣或其他安全設備而犯之者。
三、攜帶兇器而犯之者。
四、結夥三人以上而犯之者。
五、乘火災、水災或其他災害之際而犯之者。
六、在車站或埠頭而犯之者。
前項之未遂犯罰之